臺灣臺南地方法院民事裁定
111年度司繼字第1998號
聲  請  人  劉秋美  


關  係  人  王寳貴地政士

上列聲請人聲請對被繼承人劉興雄選任遺產管理人事件，本院裁
定如下：
    主  文
選任王寳貴地政士為被繼承人劉興雄（男、民國00年0月00日生
、身分證統一編號：Z000000000號，民國110年6月23日死亡，死
亡前最後住所：臺南市○○區○○○里0鄰○○○00號）之遺產管理人。
聲請程序費用新台幣壹仟元由被繼承人劉興雄之遺產負擔。
    理  由
一、按家事事件法第136條規定，利害關係人或檢察官聲請選任
    遺產管理人時，其聲請書應記載下列事項，並附具證明文件
    ：㈠聲請人，㈡被繼承人之姓名、最後住所、死亡之年月日時
    及地點，㈢聲請之事由，㈣聲請人為利害關係人時，其法律上
    利害關係之事由；親屬會議未依第134條第2項或第135條另
    為選定遺產管理人時，利害關係人或檢察官得聲請法院選任
    遺產管理人，並適用前項之規定；而法院選任之遺產管理人
    ，除自然人外，亦得選任公務機關。次按先順序繼承人均拋
    棄其繼承權時，由次順序之繼承人繼承，其次順序繼承人有
    無不明或第四順序之繼承人均拋棄其繼承權者，準用關於無
    人承認繼承之規定；繼承開始時，繼承人之有無不明者，由
    親屬會議於一個月內選定遺產管理人，並將繼承開始及選定
    遺產管理人之事由，向法院報明；又無親屬會議或親屬會議
    未於前條所定期限內選定遺產管理人者，利害關係人或檢察
    官，得聲請法院選任遺產管理人，並由法院依前項規定為公
    示催告，民法第1176條第6項、第1177條、第1178條第2項亦
    分別定有明文。
二、本件聲請狀意旨略以：聲請人與被繼承人劉興雄同為被繼承
    人劉有源、劉銘泉之繼承人，為繼承劉有源、劉銘泉之遺產
    ，因被繼承人劉興雄業於民國（下同）110年6月23日死亡，
    其繼承人均已拋棄繼承或死亡，聲請人為行使繼承登記，自
    得依民法第1178條規定，聲請鈞院選任被繼承人劉興雄之遺
    產管理人，以保障聲請人之權利等語。
三、經查，聲請人主張之前開事實，業據其提出土地登記謄本、
    繼承系統表、戶籍謄本、本院家事庭函、同意書等件為證，
    堪信為真實，又業據本院依職權調閱110年度司繼字第2053
    號等拋棄繼承卷宗查閱無誤，又未準用民法第1177條規定選
    定遺產管理人，而聲請人以利害關係人聲請選定被繼承人之
    遺產管理人，核與上開規定並無不合，應予准許。又遺產管
    理人其職務涉及公益性，除應注意遺產處置之公平性外，尚
    須慮及其適切性，即應兼顧被選任人對遺產、遺債之瞭解程
    度、處理遺產事務之能力與利害關係等綜合判斷之。本院審
    酌王寳貴地政士不僅具不動產處理之專業知識及能力，且與
    聲請人、被繼承人劉興雄間無利害關係，由其擔任本件遺產
    管理人，當能秉持專業倫理與客觀公正態度，善盡管理保管
    及清算遺產之責，是認由其擔任被繼承人劉興雄之遺產管理
    人，應屬妥適，爰裁定如主文。
四、依家事事件法第127條第4項之規定，裁定如主文。
中　　華　　民　　國　　111 　年　　7 　　月　　15　　日
       家事法庭       司法事務官　黃尹貞
以上正本係照原本作成。
如對本裁定抗告，須於裁定送達後10日內向本院提出抗告狀，並
應繳納抗告費新臺幣1,000元。
中　　華　　民　　國　　111 　年　　7 　　月　　18　　日
                              書  記  官　洪培綺